臺灣板橋地方法院刑事判決　　　　　　　 94年度易字第684號
公　訴　人　臺灣板橋地方法院檢察署檢察官
被　　　告　丁○○
　　　　　　　　　　在臺灣臺北監獄臺北分監執行）
上列被告因竊盜案件，經檢察官提起公訴（九十四年度偵緝字第
八五四號），本院判決如下：
    主  文
丁○○連續攜帶兇器竊盜，處有期徒刑壹年拾月。
    事  實
一、丁○○前曾於民國八十九年間因竊盜案件，經本院判處拘役
    五十日，如易科罰金以三百元折算一日確定，於九十年四月
    十七日執行完畢；復於同年間因違反毒品危害防制條例案件
    ，經本院判處有期徒刑四月，如易科罰金以三百元折算一日
    確定，再於同年間因違反電信法及贓物案件，經本院分別判
    處有期徒刑六月、三月，如易科罰金均以三百元折算一日確
    定，上開三罪經裁定定其應執行刑為有期徒刑十一月，如易
    科罰金以三百元折算一日確定；又於九十年間因施用第一、
    二級毒品案件，經臺灣桃園地方法院分別判處有期徒刑六月
    、五月，如易科罰金均以三百元折算一日確定，復於九十一
    年間因竊盜案件，經本院判處有期徒刑六月，如易科罰金以
    三百元折算一日確定，上開三罪經裁定定其應執行有期徒刑
    一年四月，前開數罪經接續執行，於九十二年十一月四日假
    釋付保護管束，另續執行於九十年間因竊盜案件，經本院所
    判處拘役四十日，於九十二年十二月十四日執行完畢出監，
    嗣經撤銷前案假釋，應執行殘刑有期徒刑八月二十二日，現
    仍在監執行中（以上犯罪在本案均不構成累犯）。
二、詎丁○○猶不知悛悔，復基於意圖為自己不法所有之概括犯
    意，先於九十三年七月十一日十一時許，在臺北縣板橋市○○路十三號三樓己○○之住處，趁暫居在己○○住處，而己○○在醫院照顧其母親家中無人之際，竊取己○○置於住處
    桌上之Ｔ五－九九一九號自小客車之鑰匙，得手後，即以之
    竊取停放在住處附近車庫內之Ｔ五－九九一九號自小客車，
    得手後供己作為代步工具之用。嗣復承同前竊盜之概括犯意
    ，於同日十一時至十三時四十分許間之某時（起訴書誤載為
    九十三年七月十日十二時許、同年月十一時八時許，應予更
    正），先後在臺北縣板橋市○○路十五號前、和平路十七號
    前，持客觀上足以傷害人之身體具有危險性可供兇器使用之
    螺絲起子一支，分別敲破停放在上開地點停車格內之丙○○
    所有之六Ｄ－二七三號營小客車、戊○○所有之九七三六－
    ＦＸ號自小客車之右前座車窗玻璃後（毀損部分均未據告訴
    ），分別竊取丙○○所有在上開車內之國際牌汽車音響一台
    （製造號碼2HCGC35199）、ＣＤ置放箱一個、黑色皮夾一個
    （內裝有丙○○身分證一張）及戊○○所有在上開車內之國
    際牌汽車音響一台（製造號碼3GAGC53082）等物，得手後將
    上開贓物據為己有，並搬運至其所駕駛之Ｔ五－九九一九號
    自小客車上。嗣於同日十三時四十分許，在臺北縣板橋市○○路十七號前，經巡邏員警見丁○○所駕駛之Ｔ五－九九一
    九號自小客車行跡可疑而欲加攔檢盤查，丁○○見狀隨即駕
    車加速逃逸，經警沿路追捕，而在臺北縣板橋市○○路五三
    號前為警查獲，並在上開車內起獲戊○○所有之國際牌汽車
    音響一台及丙○○所有之國際牌汽車音響一台、ＣＤ置放箱
    一個（起訴書漏未記載，應予補充）、黑色皮夾一個（內裝
    有丙○○身分證一張）等物（前開物品業經分別發還戊○○
    、丙○○），暨扣得瑞士刀一把、螺絲起子四支、剪刀一支
    、Ｔ型扳手二支及梅花扳手一支。
三、案經臺北縣政府警察局板橋分局報告臺灣板橋地方法院檢察
    署檢察官偵查起訴。
    理  由
一、訊據被告丁○○在本院審理時固不否認於前揭時地未得己○○之同意即自行拿取Ｔ五－九九一九號自小客車鑰匙而將該
    車自己○○原所停放之車庫內駛離，嗣為警查獲時並在其所
    駕駛之上開車內起獲戊○○所有之國際牌汽車音響一台及丙○○所有之國際牌汽車音響一台、ＣＤ置放箱一個、黑色皮
    夾一個（內裝有丙○○身分證一張）等情，惟矢口否認有何
    竊盜犯行，辯稱：伊是有打電話要告訴己○○要開走他的車
    ，但己○○沒有接電話，伊認為以伊和他的私交，可以將車
    子開走，後來己○○是有回電叫伊趕快把車開回去；又上開
    汽車音響二台係伊以新台幣一萬元向不詳年籍自稱「陳志明
    」的人買的，伊當初是看跳蚤雜誌打電話而認識「陳志明」
    ，知道他有在賣這種東西，他是用一個袋子把汽車音響拿給
    伊，伊知道是贓物，但不知為何在被查獲時會出現皮包和身
    分證云云。然查：
  (一)被告竊取被害人己○○所有之Ｔ五－九九一九號自小客車鑰
    匙及車輛之事實，業據被害人己○○在本院審理時證述綦詳
    ，其結證稱：被告拿走伊之車鑰匙並沒有事先跟伊說，伊並
    沒有同意被告把車子開走，也不知道被告是何時開走的，被
    告是有打電話給伊，但伊沒有接到，後來回電給被告，被告
    有說把伊的車子開出去，伊就叫他馬上開回來，但被告並沒
    有依伊指示馬上把車開回來，後來相隔約三小時後，被告就
    被查獲等語，此為被告所不爭執，復有車籍作業系統－查詢
    認可資料一份在卷可查。而按刑法上之竊盜罪，係指違背他
    人意思或未得其同意，就他人對動產所既存之持有狀態加以
    破壞並重新建立支配管領力之行為，查被告既未得Ｔ五－九
    九一九號自小客車所有人己○○之同意，即擅自將上開車輛
    自己○○原所停放之位置駛離，自屬將該他人所有之財物移
    轉於自己持有之行為，是被告前開所為，自該當於刑法竊盜
    罪之構成要件。從而，被告前開所為竊盜犯行堪以認定。
  (二)又被告竊取戊○○所有之國際牌汽車音響一台、及丙○○所
    有之國際牌汽車音響一台、ＣＤ置放箱一個、黑色皮夾一個
    （內裝有丙○○身分證一張）之事實，業據被害人戊○○、
    丙○○在警詢時指述綦詳，復有在被告所駕駛之前開車輛起
    獲之上開贓物及贓物認領保管單二紙在卷可稽，且被害人戊○○、丙○○所有之上開車輛右前座車窗遭毀損，而車內汽
    車音響遭拆卸被竊，並有現場照片四幀附卷可佐。至被告雖
    否認有前開竊盜犯行，而以前開情詞置辯，惟其在第一次警
    詢時先係供稱：查扣的贓物及工具均係「陳志明」的，警方
    在前開時地欲攔檢時，「陳志明」跑到九七三六－ＦＸ號自
    小客車車內竊取汽車音響，他把竊得之音響放置在伊駕駛之
    車內後，見巡邏員警到場後，就徒步逃逸，伊就駕車衝撞警
    方並往和平路方向逃逸云云；嗣在第二次警詢時復改稱：車
    上的贓物及工具係伊於九十三年七月十一日十三時二十分許
    ，在板橋市○○路國慶郵局前接「陳志明」時，他搬上車的
    ，伊是因唱歌、吸食毒品才認識「陳志明」，那些贓物都是
    「陳志明」行竊的，「陳志明」是用車上那些查扣工具偷六
    Ｄ－二七三號營小客車及九七三六－ＦＸ號自小客車之汽車
    音響，伊只有看到他現場偷竊，伊則留在車上聽音樂，他的
    行竊手法有強行用六角扳手打開車鎖或是直接打破玻璃，警
    方在前揭時地欲攔檢時，「陳志明」是跑到九七三六－ＦＸ
    號自小客車後面，當時伊坐在車內把風云云；其後在偵查初
    訊時又改稱：「陳志明」將上開贓物搬上伊車上時，伊有問
    東西來源，「陳志明」則說是向別人收來的，伊在警詢承認
    把風是不實在的，伊載到「陳志明」後，他就叫伊沿國慶路
    直行，之後「陳志明」叫伊在第一個路口右轉，然後叫伊停
    車，「陳志明」就下車，伊問他幹嘛，他回答沒有，伊自後
    照鏡有看見「陳志明」一直往後走，伊不知道他要去那裏，
    伊只是坐在車上抽煙、聽音樂云云；嗣在偵查中經通緝到案
    時又稱：伊有竊取戊○○所有之國際牌汽車音響一台、及丙○○所有之國際牌汽車音響一台、ＣＤ置放箱一個、黑色皮
　　夾一個（內裝有丙○○身分證一張），伊是拿起子破壞車子
　  前座的玻璃然後拿人家的音響，而車上的工具只有螺絲起子
    扁的一支、十字的一支是伊的，其他的都是車主己○○的，
    而車上贓物都是伊偷來的，伊都是在同一天偷的云云；然隨
    後復又改稱：確實有「陳志明」這個人，因為伊也沒有辦法
    找到他，所以伊只好承認是自己偷的云云。參互以觀，被告
    先後供述不一，已難遽予採信。而被告在偵查中及本院審理
    時雖均供稱在警詢時遭刑求云云，惟經本院傳訊證人即製作
    被告警詢筆錄之員警庚○○、乙○○以查明製作警詢筆錄之
    情形，並查無警方有以強暴、脅迫、利誘、詐欺、違法羈押
    或其他不正之方法取供之情形，況被告在警詢時雖始終供稱
    上開贓物是由「陳志明」所下手行竊，然其在警詢時及本院
    審理時先後所供稱認識「陳志明」之經過並不相符，且其無
    法提供「陳志明」之年籍資料以供查證，故究否有「陳志明
    」其人顯非無疑，是本院認其警詢筆錄本無可採信，自無從
    加以援用。再者，被告在偵查中經通緝到案時坦承前開竊盜
    犯行，其所述情節亦與事實相符，且該部分自白係出於其自
    由意志所為，而被告嗣雖又提及係「陳志明」所犯，然並無
    任何證據足證確有「陳志明」其人，是其前開辯解，顯係事
　　後避就卸責之詞，委不足採。至起訴意旨雖認被告係先後於
　  九十三年七月十日十二時許、同年月十一日八時許，分別竊
    取戊○○、丙○○之上開財物，然上開時間僅係前揭被害人
    失竊前最後看到車子的時間，渠等在經警通知前，均不知車
    內財物遭竊之情形，而上開遭竊之財物又係在被告所駕駛之
    車上所起獲，該車復係被告於九十三年七月十一日十一時許
    所竊取，再觀諸被告在偵查中業已坦承係在同一日竊取上開
    物品，且由其在前揭時地經警攔檢盤查之地點即係在被害人
    戊○○停放車輛之附近，而上開二台車輛所停放之地點即臺
    北縣板橋市○○路、和平路亦相隔不遠，是足認被告竊取戊○○、丙○○之車內財物之時間應係在九十三年七月十一日
    十一時許起至被告為警攔檢盤查時即九十三年七月十一日十
    三時四十分許間之某時點，是公訴人所認容有誤會，應予更
    正，附此敘明。
  (三)綜上所述，本件事證明確，被告前開竊盜犯行堪予認定，應
    予依法論科。
二、查被告於前揭時地竊取被害人己○○所有之Ｔ五－九九一九
    號自小客車之鑰匙及車輛，核係犯刑法第三百二十條第一項
    之普通竊盜罪；又被告在前揭時地以螺絲起子分別戊○○、
    丙○○上開車輛之右前座車窗玻璃後，並以之拆卸戊○○車
    內之國際牌汽車音響一台及丙○○車內之國際牌汽車音響一
    台而加竊取，並竊取丙○○所有之ＣＤ置放箱一個、黑色皮
    夾一個（內裝有丙○○身分證一張）等物，查被告持以行竊
　　之螺絲起子，質地堅硬，無論被告主觀上是否旨在行兇抑或
　  僅便利行竊，然在客觀上顯可傷害人體具有行兇之危險性，
    自屬兇器之一種，而上開螺絲起子縱係屬己○○所有，而非
    屬被告所有，然被告既於行竊之際攜之為工具，在客觀上已
    足對他人之生命身體構成威脅，具有危險性，核其所為，自
    均係犯刑法第三百二十一條第一項第三款之攜帶兇器竊盜罪
    。被告先後三次竊盜犯行，時間緊接、方法相同，觸犯構成
    要件相同之罪名，顯係基於概括犯意為之，應依連續犯規定
    論以情節較重之攜帶兇器竊盜罪一罪，並加重其刑。末查，
    公訴人於九十四年九月二十八日本院審判期日就被告在前揭
    時地竊取己○○所有之Ｔ五－九九一九號自小客車之鑰匙及
    車輛之竊盜犯行，予以擴張起訴事實，因此部分與檢察官起
    訴部分具有連續犯裁判上一罪之關係，本院自應一併加以裁
    判，併予敘明。爰審酌被告素行不佳，前並已多次因竊盜罪
    而負刑責，當知竊盜行為之違法性及可罰性，詎其不知悔悟
    ，復連續犯有本案三次竊盜犯行，惡性匪淺，且犯後否認犯
    行，供詞一再反覆，顯未具悔意，並斟酌其犯罪動機、目的
    、手段、所生危害、本件所竊得之財物之價值及等一切情狀
    ，量處如主文所示之刑，以示懲儆。又扣案之瑞士刀一把、
    螺絲起子四支、剪刀一支、Ｔ型扳手二支及梅花扳手一支，
    被告否認為其所有，且證人己○○在本院審理時亦自承上開
    物品均係屬其所有等語，是自毋庸宣告沒收，附此敘明
據上論斷，應依刑事訴訟法第二百九十九條第一項前段，刑法第
五十六條、第三百二十一條第一項第三款，判決如主文。
本案經檢察官甲○○到庭執行職務。
中　　華　　民　　國　　94　　年　　10　　月　　19　　日
                  刑事第八庭  審判長法　官  潘翠雪
　　　　　　　　　　　　　　　　　　法　官  楊明佳
　　　　　　　　　　　　　　　　　　法　官  王士珮
以上正本證明與原本無異。
如不服本判決應於送達後10日內向本院提出上訴狀。
                                    書記官　程欣怡
中　　華　　民　　國　　94　　年　　10　　月　　19　　日
附錄本案論罪科刑法條全文：
中華民國刑法第三百二十一條
犯竊盜罪而有左列情形之一者，處六月以上、五年以下有期徒刑
：
一、於夜間侵入住宅或有人居住之建築物、船艦或隱匿其內而犯
　　之者。
二、毀越門扇、牆垣或其他安全設備而犯之者。
三、攜帶兇器而犯之者。
四、結夥三人以上而犯之者。
五、乘火災、水災或其他災害之際而犯之者。
六、在車站或埠頭而犯之者。
前項之未遂犯罰之。
